臺灣橋頭地方法院民事簡易判決
111年度橋簡字第478號
原      告  曾李素眞

被      告  陳秀鳳  
上列當事人間請求損害賠償事件，本院於民國111年7月12日言詞
辯論終結，判決如下：
    主  文
被告應給付原告新臺幣貳萬元，及自民國一百一十年七月二十八
日起至清償日止，按週年利率百分之五計算之利息。
原告其餘之訴駁回。
訴訟費用由被告負擔十分之一，餘由原告負擔。
本判決關於原告勝訴部分得假執行；但被告如以新臺幣貳萬元為
原告供擔保，免為假執行。
原告其餘假執行之聲請駁回。
    事實及理由
一、原告主張：被告於民國109年11月20日16時30分許，在原告
    位於高雄市○○區○○街00號住處門口，因原告犬隻便溺問題發
    生爭執，竟出手拉扯原告頭髮及徒手毆打原告（下稱系爭事
    件），致原告曾李素眞受有雙手、頸部抓傷合併瘀血、左小
    腿擦傷、頭部外傷等傷害（下稱系爭傷害），系爭事故導致
    原告受有附表所示損害，爰依侵權行為之法律關係提起本件
    訴訟等語。聲明：(一)被告應給付原告新臺幣（下同）2130
    00元及自起訴狀繕本送達翌日起至清償日止，按週年利率5%
    計算之利息。(二)願供擔保請准宣告假執行。
二、被告則以：附表「被告答辯」欄所示情詞為辯，並聲明：原
    告之訴駁回。
三、本院之判斷：
（一）按因故意或過失，不法侵害他人之權利者，負損害賠償責
      任；不法侵害他人之身體、健康、名譽、自由、信用、隱
      私、貞操，或不法侵害其他人格法益而情節重大者，被害
      人雖非 財產上之損害，亦得請求賠償相當之金額。民法
      第184 條第 1項前段、第195條第1項前段分別定有明文。
（二）原告主張兩造於前揭時間、地點發生爭執，被告出手攻擊
      原告，原告因此受有系爭傷害等事實，有本院110年度訴
      字第261號刑事案件（被告因前述行為經判處拘役，下稱
      系爭刑案）卷內證人曾李素眞、張秀君之證述（警卷第4
      至7頁，偵卷第35至37頁，訴卷第138至145頁）可稽，並
      有該案卷內右昌聯合醫院診斷證明書、病歷及傷勢照片可
      參（警卷第9至13頁，訴卷第37至41頁），且經被告於該
      案偵查、審判中坦承（偵卷第37至39頁，訴卷第47至48、
      129頁），堪認可信，依前揭規定，原告就所受損害自得
      請求被告賠償。
（三）原告主張受有附表所示損害，經本院審酌相關事證判斷後
      ，認原告請求有理由之金額為20,000元（理由詳如附表所
      示）。
四、從而，原告主張被告應給付原告20,000元，及自起訴狀繕本
    送達翌日即110年7月28日起（附民卷第13頁）至清償日止，
    按週年利率5%計算之利息，為有理由，應予准許，逾此範圍
    之請求，則無理由，應予駁回。
五、本件原告勝訴部分係就民事訴訟法第427條訴訟適用簡易程
    序所為被告敗訴之判決，依同法第389條第1項第3款規定職
    權宣告假執行（原告雖聲明願供擔保請准假執行，但此僅在
    促請注意，本院毋庸為准駁之諭知），並依同法第392條第2
    項規定，宣告被告如預供擔保後，免為假執行。至原告敗訴
    部分，其假執行之聲請無所附麗，應予駁回。
六、本件事證已臻明確，兩造其餘主張陳述及所提之證據，經審
    酌後於本件判決結果無影響，爰不逐一論述，附此敘明。
七、本件係刑事附帶民事訴訟，而由本院刑事庭移送民事庭者，
    依刑事訴訟法第504條第2項之規定，本無須繳納裁判費，惟
    為因應訴訟費用發生，仍依民事訴訟法第79條規定諭知訴訟
    費用之負擔。
中　　華　　民　　國　　111 　年　　7 　　月　　28　　日
                  橋頭簡易庭  法      官    呂維翰  
以上正本與原本相符。
如不服本判決，應於送達後20日內，向本院提出上訴狀並表明上
訴理由，如於本判決宣示後送達前提起上訴者，應於判決送達後
20日內補提上訴理由書（須附繕本）。
中　　華　　民　　國　　111 　年　　7 　　月　　28　　日
                              書  記  官    薛如媛

附表
編號 名稱 金額 （元） 原告主張 被告答辯 本院判斷 1 工作損失 5600 因系爭傷害7日無法工作，按最低工資每月24000元計算，損失共5600元。(計算式:24000/30x7=5600） 原告每天都在營業，並無工作損失，休息是原告騎腳踏車自摔造成的。 原告雖為左列主張，但依卷內診斷書 （警卷第9頁）未見原告有因傷必須休 養、無法工作之記載，其主張因此受 有工作損失，難認有據。 2 精神賠償 200000 原告因系爭事件飽受驚嚇，因系爭傷害精神痛苦，更導致原有之顏面痙攣惡化，痛苦萬分，請求精神賠償。 其也很痛苦，也有看身心科。 按慰藉金之賠償須以人格權遭遇侵害，使精神上受有痛苦為必要，其核給之標準固與財產上損害之計算不同，然非不可斟酌雙方身分、地位及經濟狀況與加害程度，及其他各種情形核定相當之數額。原告因系爭事故受有系爭傷害，身體、健康等人格權已受侵害，堪認精神上受有相當之痛苦，當得請求被告賠償非財產上之損害。爰審酌原告為國小學歷，從事理髮工作，被告為國小學歷，獨自居住，業經兩造於系爭刑案審理時所陳，及卷內稅務電子閘門財產所得調件明細表所示兩造所得狀況、財產狀況，並考量本件被告所為前述侵害行為之內容、情境、原告受傷程度、所受痛苦（原告雖主張顏面痙攣因此惡化，並提出高雄長庚依院診斷證明為證[附民卷第11頁]，然查該診斷證明記載:患者自述因與鄰居發生衝突造成顏面痙攣加重等語，顯係針對原告求診時之陳述而為記載，並非醫師診斷結果，尚難據此認定與系爭事故有關，附此敘明）語等一切情況，認原告得請求之慰撫金應以20,000元為適當。至被告所辯，僅涉及被告得否另向原告求償之問題，尚難據為被告免責之依據。 3 財物損失 13000 被告毆打原告導致原告撞到洗頭櫃，洗頭櫃破裂，理髮電推1個、理髮剪刀1支、梳子3把等物也掉落地上毀損，價值共13000元。 這些是原告自己弄壞的，原告當時拍的照片沒這些東西。 原告雖主張左列物品遭被告毀損，並提出照片為證（附民卷第9頁），但此為被告所否認，應由原告負舉證之責。惟查:該照片只能認定物品在拍照當下的外觀，無法確認照片中的物品是否確實是因為系爭事故而受損（即原本都完好，因為系爭事故而受有損壞），已難逕認原告主張可採。再者，系爭事故發生當下，除被告有動手攻擊原告外，原告亦有徒手拉扯被告衣服、胸前及項鍊等情，有系爭刑案卷內之衣服損壞照片為憑（偵卷第29頁），且據原告於該案審理中自陳（審訴卷第67頁，訴卷第87至88頁），可見當時雙方互有肢體衝突，故即使當時確有物品受損，也無法認定受損必定是被告的行為所致。故此部分難認原告已盡舉證責任，其主張尚非可採。